臺灣高等法院臺中分院刑事判決　　　　96年度上易字第1686號
上　訴　人
即　被　告　甲○○
上列上訴人因傷害等案件，
不服臺灣南投地方法院96年度易字第227號中華民國96年7月6日
第一審判決（起訴案號：臺灣南投地方法院檢察署96年度偵字第
908號），提起上訴，本院判決如下：
    主  文
原判決關於甲○○恐嚇危害安全及定應執行刑部分撤銷。
甲○○犯恐嚇危害安全罪，處有期徒刑肆月，如易科罰金以新台
幣壹仟元折算壹日；減為有期徒刑貳月，如易科罰金以新台幣壹
仟元折算壹日。
    事實及理由
一、本案經本院審理結果，認第一審判決認定之事實、理由（除
    理由三、被告所持之刀1把，雖係供被告犯罪所用之物，「
    惟未扣案，又無證據證明並未滅失，為免將來執行困擾」，
    應更正為「係被告姊夫所有，業經被告陳明在卷，既非被告
    所有，且非違禁物」外）及論罪並無不當，並引用第一審判
    決書記載之事實、理由、證據及論罪等記載（如附件）。
二、上訴人即被告甲○○（下稱被告）雖不否認於上開時地有持
    其姊夫所有鎌刀一把，惟矢口否認有恐嚇告訴人連豊珠之犯
    意，並辯稱伊只是在其住處門口即龍德宮前等候李水金，而
    且當時都沒有說話，沒看到李水金就回家云云。然查：本件
    被告既不否認有持鎌刀一把站在德龍宮前廣場即其住處大門
    前一事，而是日被告確實在現場與告訴人大聲講話，亦經證
    人王永足、林南和在偵查中結證屬實，再佐以當晚被告先在
    龍德宮廣場前即廟會現場持四腳椅子毆打手寸鐵之被害人連
    豊珠，致連豊珠受有頭部挫傷併頭皮血腫之傷害，經在場參
    加廟會之村民架開，始未繼續等情，亦為被告所不否認，並
    有財團法人基督教醫院診斷證明書一紙附卷可稽，且事發當
    晚被告如何先毆傷連豊珠，經眾人拉開後，又返家持刀走回
    廣場邊，揚言欲殺死被害人連豊珠全家等情，復經證人陳慶
    璋於原審具結後證述在卷，被告空言當天係針對其三叔李水
    金於二年前曾出手毆打其幼子，遂持刀欲與其理論云云，然
    本件被告係主動在廟會現場出手毆打連豊珠，引起村民不滿
    而遭架開，既為被告所不否認，足徵上述紛爭與李水金無涉
    ，被告係因上開事端而負氣返家持刀回龍德宮前廣場，衡諸
    常情，應係針對引發生事端之連豊珠欲向其討回顏面而為之
    ，豈有突然憶起二年前李水金與伊之宿怨，在甫發生與連豊
    珠間之爭端尚未解決之際，竟驟然另起恐嚇李水金之犯意，
    被告上開辯詞與常情不符，實難採信為真正。本件被告雖執
    原審審理時之同一事由置辯，然上開辯詞既已無可採信，被
    告在本院復未提出其他有利之證據及辯解，是其前揭所辯，
    顯屬畏罪卸責之詞，不足採信。
三、原審對被告論罪科刑，本非無見，惟為紀念解除戒嚴20 週
    年，予罪犯更新向善之機，所制定之中華民國96年罪犯減刑
    條例業於96年7月16日生效實施，被告犯罪時間在中華民國
    96年4月24日以前，所犯為刑法第305條之恐嚇罪，合於減刑
    條件，原審未及適用，容有未合，被告提起上訴，猶執前詞
    指摘原判決不當，固無理由，惟原審判決既未及適用中華民
    國96年罪犯減刑條例，仍應由本院予以撤銷改判。爰審酌被
    告於細故動手毆打身型、體力較居弱勢之女子致被害人受有
    傷害後，猶不知制止，竟又持刀恐嚇，造成被害人內心甚為
    恐嚇，犯後猶否認犯行，不知悔改等一切情狀，量處如主文
    第2項所示之刑，並減其刑期2分之1，及諭知易科罰金之折
    算標準，以示懲儆。
據上論結，應依刑事訴訟法第373條、第369條第1項前段、第364
條、第299條第1項前段，刑法第305條、第41條第1項前段，中華
民國九十六年罪犯減刑條例第2條第1項第3款、第7條、第9條，
刑法施行法第1條之1，判判決如主文。
本案經檢察官乙○○到庭執行職務。
中　　華　　民　　國　　96　　年　　11　　月　　6　　日
            刑事第六庭    審判長法　官  李  文  雄
                                法　官  邱  顯  祥
                                法　官  林  靜  芬
上列正本證明與原本無異。
不得上訴。
                                書記官  陳  秀  真
中　　華　　民　　國　　96　　年　　11　　月　　6　　日
